臺灣高等法院刑事裁定
111年度抗字第1750號
抗  告  人
即  受刑人  陳紹元



上列抗告人因聲請定其應執行刑案件，不服臺灣臺北地方法院中
華民國111年10月21日裁定（111年度聲字第1711號），提起抗告
，本院裁定如下：
    主  文
抗告駁回。                                              
    理  由
一、原裁定意旨略以：抗告人即受刑人陳紹元因詐欺等罪，經原
    審及臺灣新北地方法院先後判處如附表所示之刑，均經分別
    確定在案。茲檢察官聲請定其應執行之刑，原審經訊問受刑
    人後，審核認聲請為正當，爰定其應執行有期徒刑5年10月
    等語。
二、抗告意旨略以：本件受刑人因犯如附表所示之詐欺罪，惟原
    裁定定其應執行有期徒刑5年10月，顯屬過重，爰請鈞院按
    定應執行刑之累進遞減原則定刑(計算方式以最重宣告刑加
    上第二重宣告刑乘以0.7而合理得出一具體之整體執行之刑
    ，參黃榮堅教授「數罪併罰量刑模式構想」一文)，並參酌
    臺灣新竹地方法院98年度聲字第2535號、臺灣新北地方法院
    108年度聲字第1288號裁定意旨，從輕定刑云云。
三、按裁判確定前犯數罪者，併合處罰之；數罪併罰有二裁判以
    上者，應依刑法第51條之規定定其應執行之刑；宣告多數有
    期徒刑者，於各刑中之最長期以上，各刑合併之刑期以下，
    定其刑期，但不得逾30年；定其應執行刑者，由該案犯罪事
    實最後判決之法院之檢察官，聲請該法院裁定之，刑法第50
    條第1項前段、第53條、第51條第5款及刑事訴訟法第477條
    第1項分別定有明文。次按，刑罰之科處，應以行為人之責
    任為基礎，考量人之生命有限，刑罰對被告造成之痛苦程度
    ，係以刑度增加而生加乘效果，而非等比方式增加，如以實
    質累加方式執行，刑責恐將偏重過苛，不符現代刑事政策及
    刑罰之社會功能，故透過定應執行刑程式，採限制加重原則
    ，授權法官綜合斟酌被告犯罪行為之不法與罪責程度、各罪
    彼此間之關聯性（例如數罪犯罪時間、空間、各行為所侵害
    法益之專屬性或同一性、數罪對法益侵害之加重效應等）、
    數罪所反應被告人格特性與傾向、對被告施以矯正之必要性
    等，妥適裁量最終具體應實現之刑罰，以符罪責相當之要求
    。因此，法院於酌定執行刑時，應體察法律恤刑之目的，為
    妥適之裁量，俾符合實質平等原則，否則有悖於公平正義，
    即有裁量權行使不當之違失（最高法院105年度台抗字第626
    號、106年度台抗字第177號裁定意旨參照）。
四、經查：
　㈠原裁定以受刑人所犯如附表編號1至6所示之罪，先後經判處
    如附表編號1至6所示之刑，均經分別確定在案。又受刑人所
    犯如附表各編號所示之罪均不得易科罰金，茲檢察官向原審
    聲請定其應執行之刑，有前揭判決書、本院被告前案紀錄表
    在卷可按，原審因認檢察官之聲請為正當，就受刑人所犯如
    附表編號1至6所示之罪，於有期徒刑1年6月以上，有期徒刑
    6年9月以下之範圍內，定應執行刑有期徒刑5年10月乙節，
    核未逾越刑法第51條第5款所定之界限。
  ㈡本院審酌受刑人所犯如附表各編號所示之罪，均係加重詐欺
    取財罪，渠等罪質相同，惟係侵害不同人之財產法益，另犯
    罪時間分布在民國110年8月、10月、11月及111年3月間；考
    量受刑人所犯上開諸罪所反映相同之人格特質，所犯數罪均
    屬詐欺取財之相同犯罪類型，於併合處罰時，其責任非難重
    複之程度高，以及實現刑罰經濟的功能，暨數罪對法益侵害
    之效應，並參酌編號1、2所示之罪，曾經臺灣新北地方法院
    110年度審訴字第1489號判決定應執行有期徒刑1年4月等總
    體一切情狀，因認原裁定在內、外部界限之間，就受刑人所
    犯如附表所示之罪，於有期徒刑1年6月以上，有期徒刑6年9
    月以下之範圍內，再予酌減有期徒刑11個月，而定應執行有
    期徒刑5年10月乙節，業已考量上開定應執行刑應審酌之要
    素，給予受刑人相當之恤刑利益，而為公平、合理之定刑，
    尚不能認有何裁量濫用之情事，揆諸上開最高法院裁判意旨
    ，並無違法或不當之處。抗告意旨請求本院再予從輕定其應
    執行刑云云，核無理由。
　㈢又學者就數罪併罰量刑之意見，固可供辦案參考，但仍不得
    拘束法官在具體個案之裁量權。至抗告意旨另舉其他法院裁
    判，要屬法院酌量個案情形之結果，因各案件之情節不同，
    並無相互拘束之效力，亦無從比附援引，自難援引他案裁判
    定執行刑之刑度，指摘本件原裁定不當，而請求從輕或更有
    利於受刑人之裁定。
五、綜上所述，受刑人徒憑己見主張本件原裁定定其應執行刑過
    重云云，難認可採。原裁定並無違誤或不當，本件抗告為無
    理由，應予駁回。　　
據上論斷，應依刑事訴訟法第412條，裁定如主文。　　
中　　華　　民　　國　　111 　年　　11　　月　　21　　日
                  刑事第十九庭  審判長法　官  曾淑華
                                      法　官  李殷君
                                      法　官  陳文貴
以上正本證明與原本無異。
如不服本裁定，應於收受送達後五日內向本院提出再抗告狀。
                                      書記官  俞妙樺
中　　華　　民　　國　　111 　年　　11　　月　　21　　日




附表
編            號  1 2 3 罪            名       加重詐欺取財      加重詐欺取財      加重詐欺取財 宣     告     刑  有期徒刑1年1月  有期徒刑1年2月 有期徒刑1年6月 犯   罪   日  期  110年8月11日 110年8月11日 110年10月4日 偵   查   機  關年   度   案  號  新北地檢110年度偵字第42362號 新北地檢110年度偵字第42362號 臺北地檢111年度偵字第5169號等 最  後   事實審 法    院 新北地院 新北地院 臺北地院  案    號 110年度審訴字第1489號 110年度審訴字第1489號 111年度審訴字第1068號等  判決日期 111年2月15日 111年2月15日 111年8月8日 確  定   判  決 法    院 新北地院 新北地院 臺北地院  案    號 110年度審訴字第1489號 110年度審訴字第1489號 111年度審訴字第1068號等  判    決確定日期 111年3月30日 111年3月30日 111年9月20日 是否為得易科罰金之案件           否          否           否 備            註  新北地檢111年度執字第3580號 新北地檢111年度執字第3580號 臺北地檢111年度執字第5007號   編號1、2所示之罪，曾經新北地院110年度審訴字第1489號判決定應執行有期徒刑1年4月   














編            號  4 5 6 罪            名       加重詐欺取財      加重詐欺取財     加重詐欺取財 宣     告     刑  有期徒刑1年5月 有期徒刑1年2月 有期徒刑1年4月 犯   罪   日  期  110年11月3日 110年11月25日 111年3月8日 偵   查   機  關年   度   案  號  臺北地檢111年度偵字第5169號等 臺北地檢111年度偵字第5169號等 臺北地檢111年度偵字第5169號等 最  後   事實審 法    院 臺北地院 臺北地院 臺北地院  案    號 111年度審訴字第1068號等 111年度審訴字第1068號等 111年度審訴字第1068號等  判決日期 111年8月8日 111年8月8日 111年8月8日 確  定   判  決 法    院 臺北地院 臺北地院 臺北地院  案    號 111年度審訴字第1068號等 111年度審訴字第1068號等 111年度審訴字第1068號等  判    決確定日期 111年9月20日 111年9月20日 111年9月20日  是否為得易科罰金之案件           否          否           否 備            註  臺北地檢111年度執字第5007號 臺北地檢111年度執字第5007號 臺北地檢111年度執字第5007號